【裁判字號】    92,訴,136
【裁判日期】    920214
【裁判案由】    毒品危害防制條例
【裁判全文】
臺灣板橋地方法院刑事判決                          九十二年度訴字第一三六號
    公  訴  人  臺灣板橋地方法院檢察署檢察官
    被      告  甲○○
右列被告因違反毒品危害防制條例案件，經檢察官提起公訴（九十一年度毒偵字第三
五三八號），本院判決如左：
    主  文
甲○○施用第一級毒品，累犯，處有期徒刑拾月，扣案之第一級毒品海洛英肆包（淨
重計壹拾貳點捌公克）均沒收銷燬，扣案之已使用過注射針筒壹支、鬆緊帶壹條、未
使用過注射針筒貳支均沒收；又施用第二級毒品，累犯，處有期徒刑肆月。應執行有
期徒刑壹年，扣案之第一級毒品海洛英肆包（淨重計壹拾貳點捌公克）均沒收銷燬，
扣案之已使用過注射針筒壹支、鬆緊帶壹條、未使用過注射針筒貳支均沒收。
    事  實
一、甲○○前曾犯傷害、違反槍砲彈藥刀械管制條例、違反前肅清煙毒條例（現已修
    正為毒品危害防制條例）、違反前麻醉藥品管理條例（現已修正為管制藥品管理
    條例）等案件，其中於民國（下同）八十三年間，因違反前肅清煙毒條例案件，
    經臺灣雲林地方法院判處有期徒刑三年六月，並由臺灣高等法院臺南分院駁回上
    訴確定，同年間，復因違反前麻醉藥品管理條例案件，經臺灣雲林地方法院判處
    有期徒刑八月，再由臺灣高等法院臺南分院撤銷原判決改判處有期徒刑十月確定
    ，嗣定應執行刑為有期徒刑四年二月，自八十四年二月十日起入監服刑，迄八十
    五年六月二十七日因縮短刑期假釋出監，迨八十八年間，上開假釋遭撤銷，復自
    同年一月五日起入監執行殘刑，迄八十九年十月十八日，再度假釋付保護管束，
    並於九十年五月十二日執行完畢，惟於八十八年間，另因施用第一級毒品案件，
    經依臺灣雲林地方法院裁定送觀察、勒戒，認有繼續施用毒品傾向，即依該院裁
    定送入戒治處所施以強制戒治，俟強制戒治期滿，該院乃於八十八年九月十六日
    以八十七年度訴緝字第十九號刑事判決諭知免訴確定，詎猶不知悔改，復基於施
    用第一級毒品海洛英之犯意，於九十一年九月二十九日零時許（起訴書誤載為九
    十一年九月二十九日八時許往前回溯二十六景時內某時），在位於臺北縣土城市
    ○○路○段二四四號之「懷念汽車旅館」二０六號房間內（起訴書誤載為不詳地
    點，以將海洛英摻水置入注射針筒再施打入身體之方式，施用第一級毒品海洛英
    一次，另基於施用第二級毒品安非他命之犯意，於九十一年九月二十八日晚間八
    時許（起訴書誤載為九十一年九月二十九日八時往前回溯九十六小時內某時），
    在上開房間內（起訴書誤載為不詳地點），以將安非他命置入鋁箔盒內加熱燒烤
    再吸食所產生煙霧之方式，施用第二級毒品安非他命一次。嗣於九十一年九月二
    十九日凌晨二時許，為警在上開「懷念汽車旅館」二０六號房間查獲，並扣得其
    用餘持有之第一級毒品海洛英四包（淨重計十二‧八公克）及其所有供自身施打
    海洛英所用之已使用過注射針筒一支、鬆緊帶一條，以及其所有供自身施打海洛
    英所預備之未使用過注射針筒二支。甲○○前經強制戒治期滿，由法院為免刑判
    決確定後，五年內再犯前開施用第一級毒品及施用第二級毒品行為，經警移送臺
    灣板橋地方法院檢察署，即由該署檢察官依本院九十一年度毒聲字第三六五三號
    裁定送強制戒治，現仍於臺灣臺北戒治所執行強制戒治中。
二、案經臺北縣政府警察局土城分局請臺灣板橋地方法院檢察署檢察官偵查起訴。
    理  由
一、右揭事實，業據被告甲○○於本院審理時坦承不諱，且其於為警查獲時所採集之
    尿液檢體，經送請臺灣檢驗科技股份有限公司遞以酵素免疫分析法及氣相層析質
    譜儀法鑑驗結果，均呈安非他命類及鴉片類陽性反應，有該公司濫用藥物尿液檢
    驗報告一份在卷足憑，此外，復有扣案之第一級毒品海洛英四包（淨重計十二‧
    八公克）、已使用過注射針筒一支、鬆緊帶一條、未使用過注射針筒二支可資佐
    證，堪信被告上開自白確與事實相符；次查被告先前如事實欄所載，於八十八年
    間，因施用第一級毒品案件，經依臺灣雲林地方法院裁定送觀察、勒戒，認有繼
    續施用毒品傾向，再依該院裁定送入戒治處所施以強制戒治，經強制戒治期滿，
    由該院於八十八年九月十六日以八十七年度訴緝字第十九號刑事判決諭知免訴確
    定後，另於九十一年九月二十九日零時許施用第一級毒品海洛英一次，且於九十
    一年九月二十八日晚間八時許施用第二級毒品安非他命一次，嗣經警查獲後，旋
    移由臺灣板橋地方法院檢察署檢察官依本院九十一年度毒聲字第三六五三號裁定
    送強制戒治等節，有臺灣高等法院被告全國前案紀錄表、臺灣高等法院檢察署刑
    案紀錄簡覆表、本院九十一年度毒聲字第三六五三號刑事裁定各一份在卷足憑，
    堪認被告確係前經強制戒治期滿，由法院為免刑判決後，五年內，再犯本案之施
    用第一級毒品及施用第二級毒品行為，與毒品危害防制條例第二十三條第二項之
    規定相符，殆無疑問。綜上所述，本案事證已臻明確，被告犯行洵堪認定。
二、查海洛英及安非他命分別為毒品危害防制條例第二條第一項第一、二款明定之第
    一、二級毒品，不得持有、施用及販賣；本件被告前經強制戒治期滿，由法院為
    免刑判決後，五年內，再犯如事實欄所載之施用第一級毒品海洛英及第二級毒品
    安非他命犯行，核其所為，係犯毒品危害防制條例第十條第一項之施用第一級毒
    品罪及同條第二項之施用第二級毒品罪；其施用前、後持有第一級毒品海洛英及
    第二級毒品安非他命之低度行為，應分別為施用之高度行為所吸收，不另論罪；
    其所犯上開二罪間，犯意各別，行為互殊，應分論併罰。末查被告於八十三年間
    ，因違反前肅清煙毒條例案件，經臺灣雲林地方法院判處有期徒刑三年六月，並
    由臺灣高等法院臺南分院駁回上訴確定，同年間，復因違反前麻醉藥品管理條例
    案件，經臺灣雲林地方法院判處有期徒刑八月，再由臺灣高等法院臺南分院撤銷
  原判決改判處有期徒刑十月確定，嗣定應執行刑為有期徒刑四年二月，自八十四
    年二月十日起入監服刑，迄八十五年六月二十七日因縮短刑期假釋出監，迨八十
    八年間，其假釋遭撤銷，復自同年一月五日起入監執行殘刑，迄八十九年十月十
    八日假釋付保護管束，於九十年五月十二日執行完畢，有臺灣高等法院檢察署刑
    案紀錄簡覆表一份附卷足憑，其於五年內再犯本案有期徒刑以上之罪，為累犯，
    應依刑法第四十七條規定加重其刑。爰審酌被告前經觀察、勒戒及強制戒治期滿
    ，仍未戒斷其施用毒品之惡習，並參酌其犯罪動機、目的、手段、所生戕害其身
    心情形及犯罪後坦承犯態度尚非惡劣等一切情狀，分別量處如主文所示之刑，並
    定其應執行之刑，以資懲儆。
三、扣案之海洛英四包（淨重計十二‧八公克），係被告用餘持有之第一級毒品，業
    據其供明在卷，且被告為警查獲時所採集之尿液檢體確呈鴉片類陽性反應，亦已
    如上述，自堪認該等粉末確係本案查獲之第一毒品海洛英，爰依毒品危害防制條
    例第十八條第一項前段規定宣告沒收銷燬；又扣案之已使用過注射針筒一支、鬆
    緊帶一條，均係被告所有供其犯上開施用第一級毒品罪所用之物，扣案之未使用
    過注射針筒二支，則係被告所有供其犯上開施用第一級毒品罪所預備之物，業據
    其供明在卷，爰均依刑法第三十八條第一項第二款規定宣告沒收。另扣案之分裝
    塑膠袋四百十個、分裝湯匙一支、葡萄糖八十四公克，均非屬違禁物，被告亦堅
    陳該等物品並非其犯上開施用毒品罪所用或預備之物，復查又無積極證據足資證
    明該等物品確與本案有關，爰不予宣告沒收，附此敘明。
據上論斷，應依刑事訴訟法第二百九十九條第一項前段，毒品危害防制條例第十條第
一項、第二項、第十八條第一項前段，刑法第十一條前段、第四十七條、第五十一條
第五款、第三十八條第一項第二款，判決如主文。
本案經檢察官王家春到庭執行職務
中      華      民      國      九十二      年     二     月    十四    日
                                        臺灣板橋地方法院刑事第五庭
                                            法  官  王  屏  夏
右正本證明與原本無異。
如不服本判決，應於判決送達後十日內向本院提出上訴狀。
                                            書記官  楊  璧  華
中      華      民      國      九十二      年     二     月    十四    日
附錄本案論罪科刑法條全文：
毒品危害防制條例第十條：
施用第一級毒品者，處六月以上五年以下有期徒刑。
施用第二級毒品者，處三年以下有期徒刑。


司法院資訊處製作；財團法人民間司法改革基金會備份。
